臺灣新竹地方法院刑事裁定
111年度聲字第1147號
聲  請  人
即  被  告  於墨生



辯  護  人  林士淳律師
上列聲請人即被告因違反槍砲彈藥刀械管制條例等案件，經檢察
官提起公訴(111年度偵字第10108號、第13280號)，本院裁定如
下：
    主  文
聲請駁回。
    理  由
一、聲請意旨略以：被告受羈押後深感悔悟，也失去右手手掌，
    在押期間不斷訓練自己的左手望能再返回社會自力更生。再
    押期間被告也與父母親有書信往來，取得雙親之原諒。被告
    母親在信中說不論他們住哪裡，也會有被告的住所，故被告
    絕無逃亡之理由，也一定會面對未來的刑責。毀損新竹縣政
    府警察局新湖分局財物部分，也願賠償及道歉。爰聲請具保
    停止羈押等語。
二、聲請人即被告於墨生因違反槍砲彈藥刀械管制條例等案件，
    前經本院訊問後坦承犯行，且有證人張竣昊、王俊翰之證述
    足憑，並有新竹縣政府警察局新湖分局新工派出所值班台錄
    影器畫面光碟、監視器畫面截圖、值班台電話錄音、錄音譯
    文、被告手機內扣得之三過氧化三丙酮（TATP）炸彈製作流
    程截圖、新竹縣政府警察局偵查隊偵查報告、刑案現場勘查
    報告、現場照片、內政部警政署刑事警察局民國111年8月29
    日刑偵金五字第1113400543號鑑驗通知書、111年8月17日刑
    鑑字第1110092782號鑑定書附卷可證，復有於被告住處、新
    竹縣政府警察局新湖分局新工派出所爆炸現場扣得之手機、
    臭氧機、丙酮、鹽酸、量杯、濾紙、開關、電工膠帶、電池
    盒、電焊槍、溫度計、喜得釘、螺絲釘、電線、金屬片、電
    池、彈簧、塑膠片等物扣案可為佐證，足證被告涉犯槍砲彈
    藥刀械管制條例第7條第1項、刑法第176條、第175條、刑法
    第186條之1第3項、刑法第135條第1項等罪之犯罪嫌疑實屬
    重大。被告所涉犯罪中包含最輕本刑為5年以上有期徒刑之
    罪，且被告於受羈押前與家人關係不佳，沒有固定住所，有
    事實足認有逃亡之虞。另被告為本案行為之動機即與配偶、
    家人間相處問題仍可能繼續存在，被告亦自承先前曾製造測
    試爆裂物，堪認被告有反覆實施同一犯罪之虞。為確保本案
    審判之進行及國家司法權正確行使，避免不特定人權利再受
    侵害，認有羈押之必要，乃依刑事訴訟法第101條第1項第1
    、3款、第101條之1第1項第9款之規定，裁定自111年9月7日
    起羈押3月。
三、按被告經法官訊問後，認為犯罪嫌疑重大而所犯為死刑、無
    期徒刑或最輕本刑為5年以上有期徒刑之罪，而有相當理由
    認為有逃亡之虞，非予羈押，顯難進行追訴、審判或執行者
    ，得羈押之；被告經法官訊問後，認為犯槍砲彈藥刀械管制
    條例第7條之罪嫌重大，有事實足認為有反覆實行同一犯罪
    之虞，而有羈押之必要者，得羈押之，刑事訴訟法第101條
    第1項第3款、第101條之1第1項第9款分別定有明文。次按，
    刑事訴訟法第101條第1項第3款規定，於被告犯該款規定之
    罪，犯罪嫌疑重大，且有相當理由認為有逃亡、湮滅、偽造
    、變造證據或勾串共犯或證人之虞，非予羈押，顯難進行追
    訴、審判或執行者，得羈押之，司法院大法官會議釋字第66
    5號解釋可資參照。而上揭所稱「相當理由」，與同條項第1
    款、第2款法文內之「有事實足認有...之虞」尚屬有間，其
    條件當較寬鬆，良以重罪常伴有逃亡、滅證之高度可能，係
    趨吉避凶、脫免刑責、不甘受罰之基本人性，倘一般正常之
    人，依其合理判斷，可認為該犯重罪嫌疑重大之人具有逃亡
    或滅證之相當或然率存在，即已該當「相當理由」之認定標
    準，不以達到充分可信或確定程度為必要，有最高法院98年
    度台抗字第668號裁定意旨供參。經查，被告涉犯槍砲彈藥
    刀械管制條例第7條第1項、刑法第176條、第175條、刑法第
    186條之1第3項、刑法第135條第1項等罪之嫌疑重大，且其
    中包含最輕本刑為5年以上有期徒刑之重罪，而重罪常伴有
    逃亡之高度可能，而以逃匿方式規避審判程序進行及刑罰執
    行之可能性亦高，此乃趨吉避凶、脫免刑責、不甘受罰之基
    本人性，是以依合理判斷可認犯重罪嫌疑重大之人具有逃亡
    之高度可能性存在。被告雖提出其母親寄送之信件佐證其與
    家人關係已有改善，其母親亦願提供住所讓其於審判期間居
    住，惟被告如返家與家人同住後，能否維持而不致回復原有
    長期之緊張關係，尚有所疑，故尚難以此消除家庭生活狀態
    不穩定以致逃亡之疑慮，羈押之原因亦未消滅。況且，被告
    於偵查中陳稱：其為本案行為之動機係受配偶之親友嘲笑、
    刺激，始持TATP炸彈前往新竹縣政府警察局新湖分局新工派
    出所等語，足見被告於盛怒下易有失控行為。又其於案發時
    致電父親稱：「我敢拿來，我也不怕這15年」，亦堪認法律
    規範及刑罰於上開情形下難以約束被告之行為。另其具有製
    造炸彈之知識、經驗，亦曾數次嘗試製造炸彈，實有事實足
    認為有反覆實行同一犯罪之虞，此與本院裁定羈押時亦無不
    同。綜上所述，被告涉犯重罪之犯罪嫌疑重大，有相當理由
    足認有逃亡之虞，非予羈押，顯難進行審判，另有事實足認
    其有反覆實行同一犯罪之虞，而有羈押之必要，尚不能因具
    保而使之消滅，本案復無刑事訴訟法第114條所列不得駁回
    具保聲請停止羈押之事由，是以聲請人即被告具保停止羈押
    之聲請，難認有理，自難准許，應予駁回。
　四、依刑事訴訟法第220條，裁定如主文。
中　　華　　民　　國　　111 　年　　10　　月　　24　　日
                  刑事第五庭  審判長法　官  魏瑞紅
　　　　　　　　　　
　　　　　　　　　                  法  官  楊麗文
　　　　　　　　　
　　　　　　　　　                  法  官   李宇璿
　　　　　　　　　
以上正本證明與原本無異。
如不服本裁定，應於裁定送達後5日內向本院提出抗告狀。
中　　華　　民　　國　　111 　年　　10　　月　　24　　日
                               書記官   鍾佩芳